【裁判字號】    97,聲更,1
【裁判日期】    980323
【裁判案由】    聲明異議
【裁判全文】
臺灣彰化地方法院刑事裁定               97年度聲更字第1號
抗  告  人  臺灣彰化地方法院檢察署檢察官
聲明異議人
即  受刑人  甲○○
                    （現於臺灣臺中監獄執行中）
上列抗告人因受刑人聲明異議案件，不服本院中華民國97年3 月
24日所為之裁定，提起抗告，本院裁定如下：
    主  文
原裁定撤銷。
異議駁回。
    理  由
一、抗告意旨略以：按假釋中因故意更犯罪，受有期徒刑以上刑
    之宣告者，於判決確定後6 月以內，撤銷其假釋；假釋中另
    受刑之執行、羈押或其他依法拘束人身自由之期間，不算入
    假釋期內，刑法第78條第1 項、第79條第2 項分別定有明文
    。經查，受刑人甲○○原假釋期滿日為民國94年9 月14日，
    惟其自94年9 月4 日起至95年7 月12日止，另案在臺灣臺中
    看守所羈押312 日，並自95年7 月13日起接續執行違反槍砲
    彈藥刀械管制條例之罪有期徒刑5 年5 月，其刑期期滿日為
    100 年2 月3 日，是其假釋期間尚未屆滿，其復違反槍砲彈
    藥刀械管制條例之起訴日期為94年9 月29日，仍於假釋期間
    ，依刑法第79條第2 項規定，符合撤銷假釋規定，應予撤銷
    假釋，原裁定未就受刑人受羈押之事實加以審酌，難謂妥適
    ，爰請撤銷原裁定等語。
二、按原審法院認為抗告有理由者，應更正其裁定，刑事訴訟法
    第408 條第2 項前段定有明文。又按對於檢察官之送達，應
    向承辦檢察官為之，刑事訴訟法第58條前段規定甚明。再按
    檢察官得於所配置之管轄區域以外執行職務，但配置各級法
    院之檢察官其執行職務或行使職權，仍屬獨立，並應依法院
    之管轄定其分際，故下級法院檢察官對於上級法院之判決，
    或上級法院檢察官對於下級法院之判決，均不得提起上訴，
    同級法院之檢察官，對於非其所配置之法院之判決亦無聲明
    不服提起上訴之權；此於法院為裁定之情形，亦應為相同之
    解釋（最高法院76年臺上字第4079號判例、95年度臺抗字第
    252 號判決意旨參照）。經查：本院97年度聲更字第1 號裁
    定係於98年1 月14日向臺灣彰化地方法院檢察署檢察官送達
    ，有本院送達證書1 紙為憑（本院卷第49頁），嗣該署檢察
    官對上開裁定不服提起抗告，其抗告書於98年1 月16日送達
    於本院，有臺灣彰化地方法院檢察署98年1 月16日彰檢良執
    丁98執抗1 字第02294 號函上本院收文章可稽，足認抗告人
    係在法定期間內提起抗告，其抗告自屬合法。至本院前於97
    年4 月16日雖曾向臺灣臺中地方法院檢察署為送達，惟因該
    署檢察官並非承辦檢察官，且該署檢察官亦未實際收受送達
    ，有本院送達證書1 紙可佐（本院卷第44頁），此部分不生
    送達之效力，無從以此起算抗告期間，附此敘明。
三、按假釋中另受刑之執行、羈押或其他依法拘束人身自由之期
    間，不算入假釋期內，刑法第79條第2 項前段定有明文（本
    項規定與修正前刑法第79條第2 項規定相同，尚不生新舊法
    比較問題）。經查，受刑人甲○○因違反槍砲彈藥刀械管制
    條例案件，經本院以84年度少訴字第5 號判決處有期徒刑8
    月確定，又因殺人等案件，經本院以84年度重訴字第23號判
    決處有期徒刑10年，褫奪公權5 年，嗣經撤回上訴而確定，
    上開2 案經送監接續執行，於89年2 月29日縮短刑期假釋出
    監並付保護管束，原定縮刑期滿日期為94年9 月14日（已經
    折抵羈押期間71日及累進縮刑22日、外役縮刑216 日）。惟
    受刑人於該假釋期間內，另因違反槍砲彈藥刀械管制條例等
    案件，於94年9 月4 日起經羈押於臺灣臺中看守所，該案由
    臺灣臺中地方法院檢察署於94年9 月29日公告起訴書而提起
    公訴，並由臺灣臺中地方法院以94年訴字第3306號判決判處
    有期徒刑5 年8 月，併科罰金新臺幣（下同）18萬元，嗣經
    上訴，由臺灣高等法院臺中分院以95年上訴字第393 號判決
    撤銷原判決，改判有期徒刑5 年5 月，並經最高法院於95年
    7 月13日以95年度臺上字第3770號駁回上訴而確定，受刑人
    即於95年8 月18日入監執行此部分罪刑，迄今仍在監執行中
    ，有上開案件之起訴書及判決書、臺灣高等法院被告前案紀
    錄表各1 份在卷可佐；依前開規定，受刑人上開假釋期間迄
    今仍未期滿。法務部嗣因受刑人於前開殺人等案件之假釋期
    間內，更犯罪經判處徒刑確定，而以95年12月7日法矯決字
    第0950045233號函，依刑法第78條第1項撤銷其假釋，經核
    本案符合修正前刑法第78條第1項所定撤銷假釋要件，法務
    部前開撤銷假釋之處分於法有據，臺灣臺中地方法院檢察署
    檢察官嗣以96年2月15日96年執助高字第324號執行指揮書命
    應執行撤銷假釋之殘刑有期徒刑6年1月20日，其指揮執行之
    內容自於法無違。是本件抗告為有理由，應由本院更正原裁
    定如主文所示。
四、爰依刑事訴訟法第408 條第2 項前段，裁定如主文。
中    華    民    國    98    年    3     月    23    日
                  刑事第一庭  法  官  楊舒嵐
以上正本證明與原本無異。
如不服本裁定，應於裁定送達後5日內，向本院提出抗告狀 (須
附繕本)。
中    華    民    國    98    年    3     月    23    日
                              書記官  陳如玲


司法院資訊處製作；財團法人民間司法改革基金會備份。
